臺灣士林地方法院刑事判決　　　　　 100年度審簡上字第75號
上　訴　人
即　被　告　陳漢鍾
上列上訴人即被告因偽造文書案件，不服本院內湖簡易庭中華民
國100 年3 月25日100 年度湖簡字第111 號第一審刑事簡易判決
（聲請簡易判決處刑書案號：臺灣士林地方法院檢察署100 年度
偵緝字第17號、第18號），提起上訴，本院管轄第二審之合議庭
判決如下：
    主  文
上訴駁回。
陳漢鍾緩刑貳年。緩刑期間付保護管束，並應向執行檢察官指定
之政府機關、政府機構、行政法人、社區或其他符合公益目的之
機構或團體提供一百八十小時之義務勞務。
    事實及理由
一、本案經本院審理結果，認第一審刑事簡易判決以上訴人即被
    告陳漢鍾犯刑法第216 條、第210 條，修正前刑法第56條之
    連續行使偽造私文書罪，量處有期徒刑6 月，並諭知易科罰
    金之折算標準為銀元300 元即新臺幣900 元折算1 日，併為
    沒收之諭知，認事用法及量刑均無不當，應予維持，並引用
    第一審刑事簡易判決書記載之事實、證據及理由（如附件）
    ，另補充證據如下：被告於本院審理時之自白（參見本院民
    國100 年6 月7 日準備程序筆錄及同年7 月18日之審判筆錄
    ）。
二、上訴人即被告上訴意旨略以：伊當時係因他案通緝中，方冒
    用自己同學之身份，嗣後已得被害人之原諒，並經其表示不
    再追究，原審量刑過重，請求輕判等語。
三、按刑之量定及緩刑之宣告，係實體法上賦予法院得為自由裁
    量之事項，倘其未有逾越法律所規定之範圍，或濫用其權限
    ，即不得任意指摘為違法（最高法院75年臺上字第7033號判
    例意旨參照）。查本案原審業已審酌被告犯罪之動機、目的
    、手段及被告犯後態度，暨犯罪所生之損害等一切情狀，而
    量處被告上開刑責，並諭知易科罰金之折算標準，經核量刑
    並無特別失出之處，上訴人認原審量刑過重，上訴求為輕判
    ，尚屬無據，應予駁回。末查，被告前曾因故意犯罪受有期
    徒刑以上刑之宣告，執行完畢後，5 年以內未曾因故意犯罪
    受有期徒刑以上刑之宣告，有臺灣高等法院被告前案紀錄表
    1 份在卷可憑。本院審酌被告之犯罪動機惡性非重，僅因一
    時失慮致罹刑典，惟犯後始終坦承犯行，並得被害人之諒解
    ，犯後態度尚佳等情，認被告經此刑事偵審程序教訓已深，
    自當知所警惕，信無再犯之虞，因認前開所宣告之刑以暫不
    執行為適當，乃依刑法第74條第1 項第2 款規定，併予宣告
    緩刑2 年，以啟自新。另本院參以原審量處有期徒刑6 月，
    並諭知易科罰金之折算標準，其刑罰懲治效果不及執行義務
    勞務更能給予被告於為他人提供勞務期間有反省自身過錯之
    機會，故諭知被告於緩刑期間付保護管束，且應向執行檢察
    官指定之政府機關、政府機構、行政法人、社區或其他符合
    公益目的之機構或團體提供180 小時之義務勞務。又依刑法
    第75條之1 第1 項第4 款規定，違反上開之負擔情節重大，
    足認原宣告之緩刑難收其預期效果，而有執行刑罰之必要者
    ，檢察官得聲請撤銷緩刑之宣告，併此敘明。
四、據上論斷，應依刑事訴訟法第455 條之1 第1 項、第3 項、
    第368 條、第373 條，刑法第74條第1 項第2 款、第2 項第
    5 款、第93條第1 項第2 款，判決如主文。
五、本案經檢察官孟玉梅到庭執行職務。
中    華    民    國    100     年    7    月   29    日
                  刑事第一庭審判長法  官  李育仁
                                  法  官  劉育琳
                                  法  官  王沛雷
以上正本證明與原本無異。
本件不得上訴。
                                  書記官  李佳姿
中    華    民    國    100     年    8    月    4    日